---
title: "04_variables"
author: "Inwon"
date: '2022 3 22 '
output: html_document
---


#GOAL : 주요 변수 생성하기/상관관계 파악 



```{r}
data2 <- read.csv("32_refineddata_withd.csv")
data2 <- unique(data2[,-1])
```

#1. 주 단위로 데이터 묶기 
```{r}
#주별로 playtime, level up 가르기 
library(dplyr)
data2 <- data2%>%
  group_by(id,t)%>%
  mutate(minLev = min(Level), maxLev = max(Level),
         Levup = max(Level)-min(Level), 
         Arena = sum(arena), 
         Pvp = sum(pvp), 
         Dungeon = sum(dungeon),
         Quest = sum(quest), 
         City = sum(city), 
         Other = sum(other), 
         Total = sum(tottime),
         Guild = max(guild))
data2 <- data2[, -c(4:11)]
dat <- unique(data2)
```


#2. social interaction 변수 추출 

 - DV:이탈  
 - 길드 사이즈(동 주 소속인원수)가 클수록 이탈이 낮을 것이다. 퀘스트 클리어로 연관된 더 많은 기회를 누릴 수 있다. 
 - 누적평균 동일 길드 체류기간이 짧을수록 이탈이 높을 것이다.적응을 잘 못할 수 있다.   

 
```{r}
#길드 사이즈:gm (A)
g <- read.csv("30_dat_id.csv")
g <- g[,c(2,3,5)]
g <- unique(g)

dat <- left_join(dat, g, by=c("week", "Guild"))
dat <- unique(dat)
dat$Asize <- ifelse(dat$Guild ==0, 0, dat$gm) 
```

```{r}
#누적길드체류 기간 = 누적길드변경회수 /t  (B)
 #- 낮을수록 길드 내에서 잘 지낸다. 높을수록 변경했다.
datg <- dat %>% 
  group_by(id)%>%
  mutate(lag = lag(Guild), n=1)

datg$l <- ifelse(datg$Guild!=datg$lag, 1, 0)
datg$l <- ifelse(is.na(datg$lag), 0, datg$l)

datg <- datg %>% 
  group_by(id)%>%
  mutate(cumsum = cumsum(l), cumbyt = cumsum(l)/t)  

datg <- datg[,-c(5:17)]

dat$Bcumnperiod <- datg$cumbyt

#누적 길드 변경 회수  (C) 
dat$Cchange <- datg$cumsum
```

```{r}
# 누적 무길드 횟수 (D) 
dat <- dat %>%
  group_by(id,t)%>%
  mutate(solo = ifelse(guild==0, 1, 0))

dat <- dat %>%
  group_by(id)%>%
  mutate(Dsolo = cumsum(solo))

```



#3. 중독관련 변수 추출 
 - 1주에 얼마만큼의 시간을 와우에 투자하는가
 - 평균 플레이 시간은 얼마인가 
```{r}
#주간 플레이시간 
dat <- dat %>%
  group_by(id,t)%>%
  mutate(Eweeklyplay = Total/10080)
```





#4. 활동관련 변수 추출 

 - Arena의 퀘스트 비중이 높을수록 이탈이 낮을 것이다. 성취감을 올리고 보상을 주며, 팀 정체성을 강화한다.
 - PVP의 시간비중이 높을수록 이탈이 낮을 것이다.성취감을 올리고 보상을 주며, 팀 정체성을 강화한다.  
 - 퀘스트(던전)의 주당 시간이 높을수록 이탈이 낮을 것이다. 성취감을 올리고, 보상을 준다. 
 - 경험군이라면 경매, 단독퀘스트의 비중이 높을수록 이탈이 낮을 것이다. 탐험을 위한 자기 선택적 즐거움을 준다. 

```{r}
#PVP의 영향력(C)
# 전체 퀘스트 관련 활동 중 Arena 시간의 비중 
dat$Farena <- round(dat$Arena/(dat$Pvp+dat$Quest),4)
dat$Farena[is.nan(dat$Farena)]<-0
```

```{r}
#pvp시간의 비중 by total 
dat$Gpvp <- round((dat$Pvp)/dat$Total,4)
dat$Gpvp[is.nan(dat$Gpvp)]<-0
```

```{r}
#던전 시간의 비중 by total (D)
dat$Hdun <- round(dat$Dungeon/dat$Total,4)
dat$Hdun[is.nan(dat$Hdun)]<-0
```

```{r}
#경매/단독퀘스트의 비중 
dat$Icity <- round((dat$Quest-dat$Dungeon)/dat$Total,4)
dat$Icity[is.nan(dat$Icity)]<-0
```



#5. 이탈관련 변수 
```{r}
#연속으로 off한 주의 수 구하기 
datt <- dat[,1:3]

id <- unique(dat$id)
df <- rep(c(1:53), 4163)
dfid<-rep(id, each=53)
df <-cbind(dfid, df)
df<- as.data.frame(df)
names(df)=c("id", "week")
df$week <- as.numeric(df$week)
df <- left_join(df, datt, by=c("id", "week"))

df<-df[,1:3]

#배열 중 na가 아닌 숫자가 나오면 그 이후 1을 반환하는 함수    
afterna <- function(x) {
  
  x <- as.vector(x)
  len = length(x)[1]
  list = list()
  loc = which(!is.na(x))[1]

  k = len-loc+1
  a = rep(0,loc-1)
  b = rep(1, k)

  list = append(a,b)
  list = as.numeric(list)
  return(list)  
}

df <- df%>%
  group_by(id)%>%
  mutate(tby = afterna(t), 
         off = ifelse(is.na(t), 1,0))
  
df<- df%>%
  filter(tby!=0)


# 1이 있으면 누적으로 합하다가 0 이 나오면 다시 1부터 시작해 누적하는 함수 
cumsumone<-function (x){
  len <- length(x)
  y <- list()
  y <-ifelse(x[1]==1, append(y,1), append(y,0))
  
  for (i in 2:len){
    if(x[i]==1&x[i-1]==1){
      y[i] <- as.numeric(y[i-1])+1
    }
    else if(x[i]==1&x[i-1]==0){
      y[i] <-1
      }
    else {
      y[i]<-0
    }
  }
  y <- as.numeric(y)
  return(y)
}  

df$Jcumt <- cumsumone(df$off)
```

```{r}
#이탈여부 변수 
df <- df%>%
  group_by(id)%>%
  mutate(leave = ifelse(Jcumt>=3, 1,0))

df <- df[,-4] 
df <- unique(df)
```




#6. 데이터 프레임 결합하기 
```{r}
dat <- dat[,-c(4,20)]
dat <- unique(dat)
```

```{r}
#데이터 프레임 결합하기 
df2 <- left_join(df, dat, by=c("id", "week"))
df <- df2[,-c(3,7)]
```

```{r}
#상태 결측치 위의 것으로 채우기 
fillnas <- function(x){
  x <- as.vector(x)
  len <- length(x)
  for (i in 2:len){
    if (is.na(x[i])&!is.na(x[i-1])){
      x[i]=x[i-1]
    }
    else if (is.na(x[i])&is.na(x[i-1])){
      y = x[1:i]
      loc = which(is.na(y))
      loc = tail(loc,1)
      x[i]=x[loc-1]
    }
    else {
      x[i]=x[i]
    }
  }
  return(x)
}
```

```{r}
#활동 결측치 0으로 채우기 
df$Levup[is.na(df$Levup)] <-0

df$Arena[is.na(df$Arena)] <-0
df$Pvp[is.na(df$Pvp)] <-0
df$Dungeon[is.na(df$Dungeon)] <-0 
df$Quest[is.na(df$Quest)] <-0
df$City[is.na(df$City)] <-0
df$Other[is.na(df$Other)] <-0
df$Total[is.na(df$Total)] <-0

df$Asize = fillnas(df$Asize)
df$Bcumnperiod = fillnas(df$Bcumnperiod)
df$Cchange = fillnas(df$Cchange)
df$Dsolo = fillnas(df$Dsolo)

df$Eweeklyplay[is.na(df$Eweeklyplay)] <-0
df$Farena[is.na(df$Farena)] <-0
df$Gpvp[is.na(df$Gpvp)] <-0
df$Hdun[is.na(df$Hdun)] <-0
df$Icity[is.na(df$Icity)] <-0
```

```{r}
data <- df[,-c(6,7,17)]
```

```{r}
#상대주간 t 재생성 
data <-data%>%
  group_by(id)%>%
  mutate(n=n())

data <-data%>%
  group_by(id)%>%
  mutate(rn = c(1:n))
```

```{r}
#데이터 추리기 
datat <- data[,c(1,25,3,5,6, 
                 7,8,9,10,13,14,
                 15,16,17,18,19, 
                 20,21,22,23,4)]
names(datat) <- c("id", "t", "off", "leave", "Levup",
                  "Arena", "Pvp", "Dungeon", "Quest", "Total", "Guild",  
                  "Asize", "Bcumnperiod", "Cchange", "Dsolo", "Eweeklyplay", 
                  "Farena", "Gpvp", "Hdun", "Icity", "Jcumt")
```

```{r}
#9주 이상 미접속 완전 이탈 간주 
datatcut<-datat %>%
  filter(Jcumt<8)
```

```{r}
#3주 이상 미접속 이탈 간주 (변경)
datatcut$leave <- ifelse(datatcut$Jcumt>2, 1,0) 
```


```{r}
#상관관계 분석 
library(corrplot)
cor1 <- cor(datatcut[,c(4,5, 6,7,8,9,10, 12,13,14,15,16, 21)])
corrplot(cor1, method= "number", number.cex=0.55)
```
```{r}
cor2 <- cor(datatcut[,c(4,5, 12,13,14,15,16,17,18,19,20,21)])
corrplot(cor2, method="number",number.cex=0.6)
```
```{r}
cor3 <- cor(datatcut[,c(12,13,14,15,16,17,18,19,20,21)])
corrplot(cor3, method="number",number.cex=0.8)
```

```{r}
write.csv(datat, "35_databeforecut.csv")
write.csv(datatcut, "36_dataoriginaltype2.csv")
```



